臺灣新竹地方法院刑事判決　　　　　　　100年度侵訴字第2號
公　訴　人　臺灣新竹地方法院檢察署檢察官
被　　　告　吳志傑
選任辯護人　財團法人法律扶助基金會姜至軒律師
上列被告因妨害性自主案件，經檢察官提起公訴（99年度偵緝字
第501號、第502號）及追加起訴（99年度偵字第9107號、99年度
偵緝字第616號），本院判決如下：
    主  文
吳志傑犯如附表所示之罪，主文及宣告刑各如附表編號一至編號
七所載。應執行有期徒刑拾貳年。
    事  實
一、吳志傑與代號00000000號即00000000號（民國85年 7月生，
    真實姓名、年籍詳卷，下稱甲女）於98年 7月間經朋友介紹
    認識，進而互動交往成為男女朋友關係，明知甲女於98年間
    尚就讀國中二年級，係未滿14歲之女子，且因年幼對於兩性
    關係懵懂無知，關於性行為之智識及決斷能力亦未臻成熟，
    竟基於對未滿14歲之女子為性交之犯意而分別起意為下列行
    為：
(一)、於98年8月間某日，在其位在新竹市○○區○○街187號住處
    ，以將其性器官插入甲女陰道之方式，對甲女為性交行為 1
    次。
(二)、於98年12月25日23時許，在其位在新竹市○○區○○街 187
    號住處，以將其性器官插入甲女陰道之方式，對甲女為性交
    行為1次。
(三)、嗣因甲女之母於98年7月31日向派出所通報失蹤人口，而於9
    8年8月19日在新竹尋獲甲女，然期間因甲女多次離家與吳志
    傑不定期同住，復於99年2月3日經警再度協尋到案，始悉上
    情。
二、吳志傑與代號00000000號（民國85年 6月生，真實姓名、年
    籍詳卷，下稱乙女）於99年 4月24日經朋友介紹認識，明知
    乙女於99年間尚就讀國中二年級，係未滿14歲之女子，竟基
    於對未滿14歲之女子為強制性交之犯意而分別起意為下列行
    為：
(一)、於99年 4月25日凌晨某時許，在其友人位在新竹市○○路57
    巷66號住處，不顧乙女之言詞反對與出手推擠、抗拒，將乙
    女褲子強行脫掉，違反乙女之意願，將其生殖器插入乙女下
    體，予以性侵害得逞1次。
(二)、於99年 4月26日下午某時許，在其友人位在新竹市○○路57
    巷66號住處，不顧乙女之言詞反對與出手推擠、抗拒，將乙
    女上衣及褲子強行脫掉，違反乙女之意願，將其生殖器插入
    乙女下體，予以性侵害得逞1次。
(三)、嗣因乙女之母於99年4月26日向派出所通報失蹤人口，而於9
    9年4月27日在新竹市○○路50巷巷口尋獲乙女，始悉上情。
三、吳志傑與代號00000000號（民國84年 2月生，真實姓名、年
    籍詳卷，下稱丙女）於99年 9月間經由網路遊戲「尬舞」認
    識，明知丙女於99年間尚就讀高中一年級，係14歲以上未滿
    16歲之女子，且因年幼對於兩性關係懵懂無知，關於性行為
    之智識及決斷能力亦未臻成熟，竟基於對14歲以上未滿16歲
    之女子為性交之犯意而分別起意為下列行為：
(一)、於99年10月10日下午某時許，在其位在新竹市○○區○○街
    187 號住處，以將其性器官插入丙女陰道之方式，對丙女為
    性交行為1次。
(二)、於99年10月10日晚上某時許，在位在苗栗縣頭份鎮○○路14
    89號之宿園汽車賓館 902號房內，以將其性器官插入丙女陰
    道之方式，對丙女為性交行為1次。
(三)、於99年10月11日凌晨2時許，在其位在新竹市○○區○○街1
    87號住處，以將其性器官插入丙女陰道之方式，對丙女為性
    交行為1次。
(四)、嗣因丙女之家長向派出所通報失蹤人口，而於99年10月12日
    在新竹市○○區○○街 187號吳志傑住處尋獲丙女，始悉上
    情。
四、案經甲女及其母訴由桃園縣政府警察局八德分局報告臺灣桃
    園地方法院檢察署檢察官呈請臺灣高等法院檢察署檢察長令
    轉臺灣新竹地方法院檢察署檢察官，暨新竹市警察局移送臺
    灣新竹地方法院檢察署檢察官、丙女訴由新竹市警察局移送
    臺灣新竹地方法院檢察署檢察官偵查起訴。
    理  由
壹、程序方面：
    按被告以外之人於審判外之言詞或書面陳述，除法律有規定
    者外，不得作為證據。又被告以外之人於審判外之陳述，經
    當事人於審判程序同意作為證據，法院審酌該言詞陳述或書
    面陳述作成時之情況，認為適當者，亦得為證據。當事人、
    代理人或辯護人於法院調查證據時，知有第159條第1項不得
    為證據之情形，而未於言詞辯論終結前聲明異議者，視為有
    前項之同意，刑事訴訟法第159條第1項及第159條之5分別定
    有明文。經查，本件證人即被害人甲女、丙女與告訴人即甲
    女之母、證人林承祥、梁晏維、林建宏、丙女之父於警詢中
    之陳述，在本院準備程序及審理程序中，被告及其辯護人就
    證據能力一節均表示無意見，並未於本案言詞辯論終結前聲
    明異議，而本院審酌上開證人於警詢時之陳述係於案發後就
    自己親身經歷之事實所為者，依其陳述作成時之情況並無不
    適當，且非非法取得之證據，又無證明力明顯過低之情形，
    依前開規定，自得為證據；次按，本案認定事實所引用之文
    書證據，並無證據證明係公務員違背法定程序所取得，亦無
    刑事訴訟法第159條之4之顯有不可信之情況與不得作為證據
    之情形，本院斟酌本案卷內之證據並非非法取得，亦無證明
    力明顯過低之情形，且經本院於審判期日依法進行證據之調
    查、辯論，被告於訴訟上之程序權，已受保障，故前揭各該
    證據，亦均得採為證據，併此敘明。
貳、實體方面：
一、認定犯罪事實所憑之證據及認定之理由：
    上開犯罪事實，迭經被告吳志傑於警詢、偵查中及本院準備
    程序、審理時均坦承不諱（臺灣桃園地方法院檢察署 20392
    號偵卷【下稱 20392號偵卷】第5頁至第8頁、第43頁至第45
    頁、臺灣新竹地方法院檢察署3334號偵卷【下稱3334號偵卷
    】第4頁背面至第5頁、臺灣新竹地方法院檢察署 501號偵緝
    卷【下稱 501號偵緝卷】第16頁至第17頁、第26頁至第28頁
    、臺灣新竹地方法院檢察署999號他卷【下稱999號他卷】第
    5頁背面至第6頁、臺灣新竹地方法院檢察署 616號偵緝卷【
    下稱 616號偵緝卷】第21頁至第23頁、第52頁至第56頁、臺
    灣新竹地方法院檢察署9107號偵卷【下稱9107號偵卷】第 4
    頁至第 5頁、777號本院卷第33頁至第34頁、2號本院卷第24
    頁至第25頁、第72頁），核與證人即被害人甲女於警詢、偵
    查中證述（ 20392偵卷第10頁至第16頁、臺灣新竹地方法院
    檢察署378號他卷【下稱378號他卷】第3頁至第4頁、臺灣新
    竹地方法院檢察署994號偵卷【下稱994號偵卷】第3頁至第7
    頁、3334號偵卷第 7頁至第14頁）、證人即被害人乙女於偵
    查中證述（ 999號他卷第10頁至第17頁）、證人即被害人丙
    女於警詢、偵查中證述（9107號偵卷第 8頁至第13頁、第46
    頁至第48頁）、證人林建宏證述（9107號偵卷第第 6頁背面
    至第 7頁、第54頁至第56頁）之情節大致相符，並有受理疑
    似性侵害案件驗傷採證光碟3片、內政部警政署刑事警察局9
    9年5月12日刑醫字第0990050975號鑑定書、敏盛綜合醫院99
    年 6月24日敏總（醫）字第20102476號函及所附法院來函回
    覆意見表、診斷證明書、內政部警政署刑事警察局99年7月1
    5日刑醫字第0990079058號鑑定書各1份、新竹市○○路57巷
    66號2樓證物位置示意圖2紙、照片10張（外放證物、 994號
    偵卷第15頁至第16頁、第22頁至第23頁、臺灣新竹地方法院
    檢察署4694號偵卷【下稱4694號偵卷】第13頁背面至第14頁
    、9107號偵卷第25頁至第29頁、 616號偵緝卷第59頁至第60
    頁）及被害人甲女、乙女、丙女年籍資料、受理疑似性侵害
    事件驗傷診斷書各 1份（外放證物）在卷可稽，且有疑似性
    侵害案件證物袋 3個扣案可佐，足見被告之自白與事實相符
    ，堪以採信。本件事證明確，被告對未滿14歲女子為性交行
    為2次、對未滿14歲女子，以違反其意願之方法為性交行為2
    次及對14歲以上未滿16歲之女子為性交行為 3次之犯行，均
    堪以認定，應依法論罪科刑。
二、論罪：
(一)、按稱性交者，謂非基於正當目的所為之下列性侵入行為：一
    、以性器進入他人之性器、肛門或口腔，或使之接合之行為
    。二、以性器以外之其他身體部位或器物進入他人之性器、
    肛門，或使之接合之行為，刑法第10條第 5項定有明文。被
    告以其生殖器分別插入甲女、乙女、丙女陰道內之行為，均
    屬刑法第10條第 5項所規定之性交，自堪認定。次按，刑法
    第 227條第1項、第3項對於未滿14歲之女子及對於14歲以上
    未滿16歲之女子為性交罪，其被害客體為未滿14歲之女子與
    14歲以上未滿16歲之女子，考其立法意旨，係以該女子對於
    性行為之智識及決斷能力仍未臻成熟，縱得該女子之同意，
    亦不得對之為性交行為，以保護少女身智之正常發展，故上
    開罪名係以被害人之年齡為特別要件，只以被害女子在事實
    上為未滿14歲或14歲以上未滿16歲為已足。查被害人甲女係
    88年7月生、丙女為84年2月生，分別有其真實姓名代號對照
    表存卷為憑（外放證物），被告於98年8月及同年12月25 日
    對被害人甲女為性交行為時，被害人甲女未滿14歲；被告於
    99年10月10日及同年月11日對被害人丙女為性交行為時，被
    害人丙女14歲以上未滿16歲，是雖被告2次行為及3次行為均
    分別未違反被害人甲女和丙女意願，但均仍構成上開犯罪。
    是核被告關於事實欄一(一)、(二)所為均係犯刑法第227條第1項
    之對於未滿14歲之女子為性交罪；關於事實欄三(一)、(二)、(三)
    所為均係犯刑法第227條第3項之對於14歲以上未滿16歲之女
    子為性交罪。
(二)、又按，刑法第 221條之罪係以對於男女以強暴、脅迫、恐嚇
    、催眠術或其他違反其意願之方法，而為性交之行為者為構
    成要件。所謂「其他違反其意願之方法」，係指該條所列舉
    之強暴、脅迫、恐嚇、催眠術以外，其他一切違反被害人意
    願之方法而言。其違反意願之程度，並不以類似於所列舉之
    強暴、脅迫、恐嚇、催眠術等相當之其他強制方法，足以壓
    抑被害人之性自主決定權為必要，祇要達於妨害被害人之意
    思自由者，即合於「違反其意願」之要件，最高法院97年度
    台上字第5814號判決意旨可資參照。徵諸被告於警詢及偵查
    中均供稱：我有和乙女發生性交行為 2次，乙女有說不要，
    我是趁乙女睡著時與她發生性行為，我脫她衣服時，乙女有
    醒過來反抗， 2次都一樣，乙女有拒絕我等語（4964號偵卷
    第3頁背面至第4頁、 616號偵緝卷第52頁至第54頁），可知
    ，被告於前開時、地對被害人為前開性交之行為，客觀上顯
    足以壓抑被害人之性自主決定權，並違反被害人乙女之意願
    至明。是核被告關於事實欄二(一)、(二)所為均係犯刑法第 222
    條第1項第2款之對未滿14歲女子為強制性交罪。
(三)、再按，兒童及少年福利法第70條第 1項固規定：「成年人教
    唆、幫助或利用兒童及少年犯罪或與之共同實施犯罪或故意
    對其犯罪者，加重其刑至2分之1。但各該罪就被害人係兒童
    及少年已定有特別處罰規定者，不在此限」，查被告於為事
    實欄一至三所示行為時，尚非年滿20歲之成年人，自不得依
    上開兒童及少年福利法第70條第 1項之規定予以加重，附此
    敘明。
(四)、至被告之辯護人為其辯護稱：被告對於同一被害人之性交行
    為及強制性交行為均應論以接續犯，故被告僅成立 1個刑法
    第227條第1項之對於未滿14歲之女子為性交罪、1個刑法第2
    22條第1項第2款之對未滿14歲女子為強制性交罪、 1個刑法
    第227條第3項之對於14歲以上未滿16歲之女子為性交罪等語
    。然按，學理上所謂之接續犯，係指多次之數行為，該當於
    同一犯罪構成要件，但因係於同一時、地，或甚為密接時、
    地之作為，而持續侵害同一法益，依社會健全通念，咸認其
    各舉動之獨立性極為薄弱，將之視為一個行為較合理，使各
    舉動構成一單一之犯罪行為，始給予一個法律上之評價。經
    查，被告對於甲女部分之性交行為時間分別為98年8月間與9
    8年12月25日，雖然犯罪手法、地點大致相同，惟2次犯罪時
    間相隔 4月餘，就時間點觀之，應無接續之可能，客觀上自
    應分開評價；被告對於乙女部分之強制性交行為時間分別99
    年4月25日凌晨與99年4月26日下午，雖然犯罪手法、地點大
    致相同，惟2次犯罪時間相隔1日以上，且被告自承因被害人
    乙女拒絕為性交行為，故均趁乙女入睡之際始為強制性交行
    為，是就犯罪情狀觀之，此 2次行為客觀上自亦得分開評價
    ；再關於被告對於丙女部分之性交行為時間分別為99年10月
    10日下午、99年10月10日晚上與99年10月11日凌晨，雖然犯
    罪手法大致相同，惟 3次犯罪地點分別為新竹市○○區○○
    街 187號被告住處、苗栗縣頭份鎮○○路1489號之宿園汽車
    賓館902號房內與新竹市○○區○○街187號被告住處，犯罪
    地點相隔甚遠，客觀上顯應分開評價，是辯護人為被告利益
    辯護稱被告所為對被害人甲女、乙女、丙女部分，均應以接
    續犯各論以一罪，尚有誤會。故被告所為 7次犯行，犯意各
    別，行為互殊，應予分論併罰。
三、科刑：
    爰審酌被告恃其年輕氣盛，對於翹家與其同行之被害人甲女
    、丙女，不知為協助幫忙照護，在明知被害人甲女係未滿14
    歲之少年、丙女為14歲以上未滿16歲之少年，僅為滿足一時
    性慾而對被害人甲女為2次性交行為、對被害人丙女為3次性
    交行為，且認為甫見面認識未久之乙女可欺，竟以違反其意
    願之方式，致其無力抵抗，對被害人乙女為 2次強制性交行
    為，甚且造成被害人甲女懷孕墮胎，危害上開 3女身心健全
    發展，使其身心造成傷痛及留下沈重陰影，嚴重影響將來人
    格正常發展，所為甚值非難，惟念及被告前無任何前科之素
    行，犯罪後坦認犯行之犯後態度，然未與被害人 3人達成和
    解或為任何補償，兼衡被告之犯罪手段、目前尚在就學之生
    活狀況、智識程度等一切情狀，分別量處如主文所示之刑，
    並定其應執行刑。
四、據上論斷，應依刑事訴訟法第299條第 1項前段，刑法第222
    條第1項第2款、第227條第1項、第3項、第51條第5款，判決
    如主文。
本案經檢察官趙佳儀到庭執行職務。
中    華    民    國   100    年    6     月    16    日
                  刑事第二庭  審判長法  官    賴淑敏
                                    法  官    王子謙
                                    法  官    楊數盈
以上正本證明與原本無異。
如不服本判決，應於收受本判決後10日內向本院提出上訴書狀。
上訴書狀應敘述具體理由，未敘述上訴理由者，應於上訴期間屆
滿後20日內補提理由書狀於本院（均須按他造當事人之人數附繕
本，並請勿「逕送上級法院」）。
中    華    民    國   100    年    6     月    16    日
                                    書記官    陳麗麗
附錄本案論罪科刑法條：
刑法第222條第1項第2款
犯前條之罪而有下列情形之一者，處7年以上有期徒刑：
二、對未滿十四歲之男女犯之者。
刑法第227條第1項、第3項
對於未滿十四歲之男女為性交者，處 3年以上10年以下有期徒刑
。
對於十四歲以上未滿十六歲之男女為性交者，處 7年以下有期徒
刑。
附表：
┌──┬────────────────┬───────┐
│編號│主文罪名及宣告刑                │備註          │
├──┼────────────────┼───────┤
│一  │吳志傑對於未滿十四歲之女子為性交│事實一(一)部分  │
│    │，處有期徒刑年。              │              │
├──┼────────────────┼───────┤
│二  │吳志傑對於未滿十四歲之女子為性交│事實一(二)部分  │
│    │，處有期徒刑年。              │              │
├──┼────────────────┼───────┤
│三  │吳志傑對於未滿十四歲之女子，以違│事實二(一)部分  │
│    │反其意願之方法而為性交，處有期徒│              │
│    │刑柒年。                        │              │
├──┼────────────────┼───────┤
│四  │吳志傑對於未滿十四歲之女子，以違│事實二(二)部分  │
│    │反其意願之方法而為性交，處有期徒│              │
│    │刑柒年。                        │              │
├──┼────────────────┼───────┤
│五  │吳志傑對於十四歲以上未滿十六歲之│事實三(一)部分  │
│    │女子為性交，處有期徒刑壹年。    │              │
├──┼────────────────┼───────┤
│六  │吳志傑對於十四歲以上未滿十六歲之│事實三(二)部分  │
│    │女子為性交，處有期徒刑壹年。    │              │
├──┼────────────────┼───────┤
│七  │吳志傑對於十四歲以上未滿十六歲之│事實三(三)部分  │
│    │女子為性交，處有期徒刑壹年。    │              │
└──┴────────────────┴───────┘